【裁判字號】    97,訴,3387
【裁判日期】    970916
【裁判案由】    毒品危害防制條例
【裁判全文】
臺灣板橋地方法院刑事判決              97年度訴字第3387號
公  訴  人  臺灣板橋地方法院檢察署檢察官
被      告  甲○○
                    （現另案於臺灣桃園女子監獄執行）
上列被告因違反毒品危害防制條例案件，經檢察官提起公訴（97
年度毒偵字第4887號），本院依簡式審判程序審理，判決如后：
    主  文
甲○○施用第一級毒品，累犯，處有期徒刑捌月，扣案之注射針
筒支均沒收；又施用第二級毒品，累犯，處有期徒刑伍月。應
執行有期徒刑壹年，扣案之注射針筒支均沒收。
    事  實
一、甲○○曾於民國94年間因違反毒品危害防制條例案件，經本
    院以94年度訴字第1378號判決判處應執行有期徒刑8 月確定
    ，甫於95年11月11日縮刑期滿執行完畢。甲○○前因施用毒
    品案件，經本院依檢察官聲請以93年度毒聲字第634 號裁定
    送勒戒處所觀察、勒戒後，認無繼續施用毒品之傾向，嗣觀
    察勒戒執行完畢經釋放出所，經臺灣板橋地方法院檢察署檢
    察官於93年5 月6 日以93年度毒偵字第1747號不起訴處分書
    為不起訴處分確定。詎甲○○於觀察勒戒執行完畢經釋放出
    所後5 年內，復基於施用第一級毒品海洛因之犯意，於97年
    5 月25日，在其友人莊富祥位於臺北縣新莊市○○街110 巷
    2 號3 樓住處，以將海洛因放在注射針筒內施打方式，施用
    海洛因一次；甲○○又基於施用第二級毒品甲基安非他命之
    犯意，於97年5 月25日，在上址（起訴書誤載為新莊市○○
    路附近之加油站內），以將甲基安非他命置於玻璃球吸食器
    內燒烤而吸取煙霧之方式，施用甲基安非他命一次。嗣於97
    年5 月26日2 時30分許，在上址為警查獲甲○○，並扣得甲
    ○○所有供施用海洛因所用之注射針筒3 支。
二、案經臺北縣政府警察局新莊分局報請臺灣板橋地方法院檢察
    署檢察官偵查起訴，於準備程序進行中，甲○○就被訴事實
    為有罪之陳述，經告知甲○○簡式審判程序之旨，並聽取當
    事人之意見後，裁定進行簡式審判程序。
    理  由
一、上揭事實，業據被告甲○○於警詢、偵查及本院審理時坦承
    不諱，而被告為警查獲後所採之尿液，經送臺灣檢驗科技股
    份有限公司檢驗，均呈甲基安非他命陽性反應及鴉片類陽性
    反應，有該公司97年6 月11日濫用藥物檢驗報告1 份在卷可
    憑。而被告前因施用毒品案件，經本院依檢察官聲請以93年
    度毒聲字第634 號裁定送勒戒處所觀察、勒戒後，認無繼續
    施用毒品之傾向，嗣觀察勒戒執行完畢經釋放出所，經臺灣
    板橋地方法院檢察署檢察官於93年5 月6 日以93年度毒偵字
    第1747號不起訴處分書為不起訴處分確定，有臺灣板橋地方
    法院檢察署檢察官93年度毒偵字第1747號不起訴處分書電腦
    列印本，及臺灣高等法院被告前案紀錄表各1 份附卷可稽。
    是本件事證明確，被告犯行堪以認定，應予依法論處。
二、核被告甲○○所為，係犯毒品危害防制條例第10條第1 項之
    施用第一級毒品罪及同條例第10條第2 項之施用第二級毒品
    罪。其持有海洛因及甲基安非他命之低度行為，為施用之高
    度行為所吸收，不另論罪。復查，被告曾於94年間因違反毒
    品危害防制條例案件，經本院以94年度訴字第1378號判決判
    處應執行有期徒刑8 月確定，甫於95年11月11日縮刑期滿執
    行完畢，有臺灣板橋地方法院檢察署刑案資料查註紀錄表及
    臺灣高等法院被告前案紀錄表各1 份可按，其於5 年之內故
    意再犯有期徒刑以上之施用第一級毒品罪及施用第二級毒品
    罪，為累犯，應依刑法第47條第1 項之規定加重其刑。而被
    告所犯前開施用第一級毒品罪及施用第二級毒品罪二罪間，
    犯意各別，構成要件互異，應予分論併罰。爰審酌被告犯後
    業已坦承不諱，態度尚稱良好，施用毒品之犯行係戕害其自
    身，對社會治安尚非危害甚鉅，兼衡被告犯罪之動機、目的
    、手段、所生危害等一切情狀，分別量處如主文所示之刑，
    並定其應執行刑，以示懲儆。至扣案之注射針筒3 支，係被
    告所有供施用海洛因所用之物，業據被告於本院審理時供承
    在卷，爰依刑法第38條第1 項第2 款之規定宣告沒收。另扣
    案之海洛因2 包（淨重分別0.15公克、0.97公克）、殘渣袋
    6 個、分裝袋1 批、安非他命吸食器1 組、玻璃球1 個、電
    子磅秤1 台，為同經警查獲之莊富祥、林繼恩所有等情，已
    據莊富祥、林繼恩於警詢時陳明在卷，而被告於本院審理時
    均否認為其所有，且否認與其前揭施用毒品犯行有何關聯，
    亦無其他證據足資證明與被告前揭施用毒品犯行有所關聯，
    自不予宣告沒收，併此敘明。
據上論斷，應依刑事訴訟法第273 條之1 第1 項、第299 條第1
項前段，毒品危害防制條例第10條第1 項、第2 項，刑法第11條
前段、47條第1 項、第51條第5 款、第38條第1 項第2 款，判決
如主文。
本案經檢察官林俊峰到庭執行職務。
中    華    民    國    97    年    9     月    16    日
                  刑事第十庭  法  官  林海祥
上列正本證明與原本無異。
如不服本判決，應於判決送達後10日內敘明上訴理由，向本院提
出上訴狀（應附繕本），上訴於臺灣高等法院。
                              書記官  陳金鳳
中    華    民    國    97    年    9     月    16    日
附錄本案論罪科刑法條全文：
毒品危害防制條例第10條
施用第一級毒品者，處 6 月以上 5 年以下有期徒刑。
施用第二級毒品者，處 3 年以下有期徒刑。


司法院資訊處製作；財團法人民間司法改革基金會備份。
